Inventaris van de archieven van de Nederlandse Ambassade, Consulaten, Caribische Commissie en Handelscommissariaten in de Verenigde Staten, (1889) 1945-1984 (1989)
Nationaal Archief, Den Haag
- CONSULAAT-GENERAAL NEW ORLEANS, VII.
  - Algemeen, 0
    - Dossierinventarissen van het archief van het Nederlands Consulaat-Generaal te New Orleans en het honorair Consulaat te Houston., [1961] - 1983; 697-698; 2 omslagen
      - Consulaat-Generaal te New Orleans over de periode 1955 - 1960, [1961], 697
      - Honorair Consulaat te Houston over de periode 1957 - 1960. 1974 - 1983, 698
  - Protocol, 2
    - Stukken betreffende de viering van de verjaardag van koningin Juliana., 1957 - 1960; 699; 1 omslag
      Oude code: L 271.1
  - Verkeer en vervoer, 5
    - Stukken betreffende luchtvaartaangelegenheden., 1954 - 1955; 700-701; 2 omslagen
      - Positie van New Orleans in het internationale luchtverkeer. 1954, 700
        Oude code: L 554
      - Vertegenwoordiging van de Koninklijke Luchtvaartmaatschappij (KLM) in New Orleans. 1954 - 1955, 701
        Oude code: L 554.61
    - Stukken betreffende plannen tot de aanleg van een scheepvaartkanaal tussen New Orleans en de Golf van Mexico., 1955 - 1956; 702; 1 omslag
  - Economie, migratie, 6
    - Stukken betreffende de Inter-American Investment Conference in New-Orleans van 28 februari - 3 maart 1955., 1954 - 1955; 703; 1 pak
      Oude code: L 611.7
    - Stukken betreffende migratieaangelegenheden., 1954 - 1960; 704-705; 1 omslag en 1 stuk
      - Instructie betreffende de uitvoering van de Assimilated Treaty Traders in de Verenigde Staten voor immigranten uit bevriende landen. 1954, 704
        Oude code: L 651
      - Plaatsingsmogelijkheden van uit Indonesië geëvacueerde Nederlandse immigranten in de Verenigde Staten in het kader van de Pastore-Walter Act. 1954 - 1960, 705; omslag
    - Stukken betreffende het toenemende isolationisme van de zuidelijke staten van de Verenigde Staten op internationaal economisch gebied., 1955; 706; 1 omslag
      Oude code: L 610.20
    - Stukken betreffende de Handleiding Exportbevordering, opgesteld door het Nederlands Consulaat-Generaal te New Orleans., 1956; 707; 1 omslag
      Oude code: L 613.212.3
    - Stukken betreffende de restricties van de Verenigde Staten op de invoer van Nederlandse kaas., 1958 - 1959; 708; 1 omslag
      Oude code: L 613.210.11
  - Sociale aangelegenheden, 7
    - Stukken betreffende de Nederlandse regeling inzake de uitbetaling van de pensioenen ten behoeve van uit Indonesië afkomstige Nederlanders., 1942 - 1946; 709; 1 omslag
      Oude code: L 731.6
  - Staatkunde, landsverdediging, 9
    - Stukken betreffende de stationering van Nederlandse militairen in de Verenigde Staten., 1953 - 1955; 710; 1 omslag
      Oude code: L 921.0
    - Stukken betreffende de binnenlandse staatkundige ontwikkelingen van de zuidelijke staten van de Verenigde Staten., 1954 - 1960; 711-723; 11 omslagen en 2 stukken
      - Algemeen. 1954 - 1955, 711
        Oude code: L 913.41
      - Anticommunistische wetgeving van Texas. 1954, 712; stuk
      - Activiteiten van de Democratische Partij in de zuidelijke staten. 1954 - 1955, 713
      - Toespraken van senatoren en gouverneurs. 1954 - 1955, 714
      - Verkiezingen. 1954 - 1960, 715-721
        - Algemeen. 1956 - 1960, 715
          Oude code: L 913.4.41
        - Primaries en tussentijdse verkiezingen. 1954, 716
          Oude code: L 613.41
        - Gouverneurs- en senatorenverkiezingen. 1954 - 1960, 717-721
          - Florida. 1956, 717
          - Georgia. 1955 - 1956, 718
          - Louisiana. 1955 - 1960, 719
          - Mississippi. 1954 - 1955, 720
          - Texas. 1955 - 1956, 721
      - Corruptie bij de politie van New Orleans. 1955, 722; stuk
      - Discriminatie van de negroïde bevolking in de zuidelijke staten. 1956, 723
        Oude code: L 321.23
- VICE-CONSULAAT TE SAN DIEGO, VIII.
  - Algemeen, 0
    - Lijsten van uitgegane stukken van het Nederlands Vice-Consulaat te San Diego., 1941 - 1949; 724; 1 omslag
      Oude code: M
    - Lijsten van archiefstukken, boeken, documenten en bezittingen van het Nederlands Vice-Consulaat te San Diego., 1941 - 1956; 725; 1 omslag
  - Organisatie, 1
    - Archief van vice-consul J.H. Delvalle., 1889 - 1944; 726-729; 4 pakken
      Niet nader onder te verdelen.
      - 1889-1918, 726
      - 1912-1930, 727
      - 1914-1924, 728
      - 1917-1944, 729
    - Stukken betreffende de aanstelling van consuls en diverse organisatorische aangelegenheden., 1917 - 1950; 730; 1 omslag
  - Protocol, 2
    - Stukken betreffende de viering van de verjaardag van koningin Wilhelmina., 1941 - 1949; 731; 1 omslag
  - Juridische aangelegenheden, 3
    - Stukken betreffende persberichten over de Duitse bezetting van Nederland en de binnenkomst van de eerste geallieerde troepen in Nederland., 1941 - 1944; 732; 1 omslag
  - Aangelegenheden van openbare orde, 4
    - Stukken betreffende het behartigen van de belangen van in het ressort woonachtige Nederlanders en personen van Nederlandse afkomst., 1940 - 1956; 733; 1 pak
  - Verkeer en vervoer, 5
    - Stukken betreffende de aankomst van scheepsbemanningen in San Diego., 1941 - 1950; 734; 1 omslag
  - Economie, 6
    - Stukken betreffende het voorlichten van en bemiddelen voor Nederlandse bedrijven., 1941 - 1950; 735; 1 omslag
  - Sociale aangelegenheden, 7
    - Stukken betreffende de hulp van Nederlandse immigranten in de Verenigde Staten aan Nederland tijdens de Tweede Wereldoorlog., 1941 - 1953; 736; 1 pak
    - Stukken betreffende de werkzaamheden van het Amerikaanse Rode Kruis., 1942; 737; 1 omslag
  - Landsverdediging, 9
    - Stukken betreffende aangelegenheden inzake de Nederlandse marine op de marinebasis van San Diego., 1944 - 1947; 738; 1 omslag
- CONSULAAT-GENERAAL TE SAN FRANCISCO, IX.
  - Algemeen, 0
    - Agenda's van ingekomen en uitgegane stukken., 1954 - 1974; 739-756; 18 delen
      - 1954 mrt. 01 - 1955 dec. 13 (t/m agendanr. 3343), 739
        Oude code: N
      - 1955 dec. 13 - 1957 juni 11, 740
      - 1957 juni 12 - 1958 aug. 21 (t/m agendanr. 2754), 741
      - 1958 aug. 21 - 1959 dec. 16, 742
      - 1959 dec. 17 - 1961 jan. 31 (t/m agendanr. 514), 743
      - 1961 jan. 31 - 1962 mrt. 28, 744
      - 1962 mrt. 29 - 1963 sep. 17 (t/m agendanr. 3089), 745
      - 1963 sep. 17 - 1964 dec. 31, 746
      - 1965 jan. 01 - 1966 juli 20 (t/m agendanr. 2366), 747
        Oude code: O
      - 1966 juli 20 - 1968 apr. 22 (t/m agendanr. 1288), 748
      - 1968 apr. 22 - 1969 dec. 31, 749
      - 1970 jan. 02 - 1971 mrt. 05, 750
      - 1971 apr. 01 - dec. 30, 751
      - 1972 jan. 01 - nov. 06 (t/m agendanr. 3216), 752
      - 1972 nov. 06 - 1973 juli 19, 753
      - 1973 juli 20 - 1974 mrt. 04 (t/m agendanr. 1204), 754
      - 1974 mrt. 04 - sep. 12, 755
      - 1974 sep. 13 - dec. 31, 756
    - Agenda's van ingekomen en uitgegane stukken van het Nederlands Informatie Bureau (NIB) van het Nederlands Consulaat-Generaal te San Francisco., 1965 - 1972; 757-759; 3 delen
      - 1965-1967, 757
      - 1968-1970, 758
      - 1971-1972, 759
    - Dossierinventarissen van het archief van het Nederlands Consulaat-Generaal te San Francisco over de periode 1955 - 1974., [1965] - [1975]; 760-761; 2 stukken
      - Periode 1955 - 1964, [1965], 760
      - Periode 1965 - 1974, [1975], 761
  - Organisatie, 1
    - Stukken betreffende de organisatie van het Nederlands Consulaat-Generaal te San Francisco en de posten in het ambtsgebied., 1950 - 1974; 762-781; 1 pak en 19 omslagen
      - Omschrijving en herziening van ressortindelingen. 1956 - 1961, 762
        Oude code: N 103
      - Reorganisatie van posten aan de Westkust. 1961, 763
        Oude code: N 101
      - Overleg over de eventuele oprichting van een post in Alaska. 1968 - 1971, 764
        Oude code: O B 102
      - Inspectie van de posten door de inspecteur buitenlandse dienst. 1969 - 1970, 765
        Oude code: O 110
      - Honolulu. 1956 - 1974, 766-768
        - Algemeen. 1956 - 1974, 766-767
          - 1956-1959, 766
          - 1962-1974, 767
            Oude code: O 101
        - Huisvesting. 1969 - 1974, 768
          Oude code: O 121.1
      - Los Angeles. 1957 - 1961, 769
      - Portland. 1955 - 1974, 770-771
        - Algemeen. 1955 - 1974, 770
        - Huisvesting. 1970 - 1974, 771
      - Salt Lake City. 1955 - 1974, 772-774
        - Algemeen. 1955 - 1974, 772-773
          - 1955-1959, 772
          - 1960-1974, 773
        - Huisvesting. 1969 - 1970, 774
      - San Francisco. 1961 - 1974, 775-778
        - Algemeen. 1962 - 1974, 775-776
          - 1962-1964, 775
          - 1965-1974, 776
        - Huisvesting. 1961 - 1974, 777-778
          - Algemeen. 1961 - 1974, 777; pak
            Oude code: 111
          - Rijkskunstbezit in bruikleen. 1962 - 1974, 778
      - Seattle. 1950 - 1974, 779-781
        - Algemeen. 1950 - 1974, 779-780
          - 1950-1964, 779
          - 1965-1974, 780
        - Huisvesting. 1969 - 1974, 781
    - Stukken betreffende de plaatsing van vrouwelijke ambtenaren van de buitenlandse dienst in de Verenigde Staten., 1956; 782; 1 omslag
      Oude code: N 131.0
  - Protocol, 2
    - Stukken betreffende de deelname aan de nationale herdenking van 4 mei inzake de bevrijding van Nederland in de Tweede Wereldoorlog., 1953 - 1974; 783; 1 omslag
      Oude code: O 211
    - Stukken betreffende aangelegenheden met betrekking tot het Nederlands Koninklijk Huis., 1956 - 1964; 784-791; 2 pakken en 6 omslagen
      - Viering van de verjaardag van koningin Juliana. 1956 - 1963, 784
        Oude code: N 211
      - Bezoeken van leden van Koninklijk Huis aan de Verenigde Staten. 1957 - 1963, 785-788
        - Prins Bernhard. 1957 - 1959, 785-787
          - 1957, 785
            Oude code: N 272
          - 1958, 786; pak
          - 1959, 787
        - Prinses Beatrix. 1963, 788; pak
          Oude code: O 272
          Openbaarheid beperkt tot 1 januari 2039
      - 25-Jarig huwelijksjubileum van koningin Juliana en prins Bernhard. 1961 - 1962, 789
      - Overlijden van prinses Wilhelmina. 1962, 790
        Oude code: N 271.3
      - Verloving van prinses Irene met prins Carlos Hugo de Bourbon de Parme. 1964, 791
        Oude code: N 271.2
    - Stukken betreffende het overlijden van president Kennedy van de Verenigde Staten., 1963; 792; 1 omslag
  - Juridische aangelegenheden, 3
    - Stukken betreffende waarschuwingen vanuit het Nederlandse Ministerie van Buitenlandse Zaken tegen de kankertherapie van doctor J. Samuels te Amsterdam., 1939 - 1955; 793; 1 omslag
      Oude code: N 332.32
    - Stukken betreffende het initiatief van A.W. Parker, coördinator van de International Campaign for Human Rights under World Law, tot afschaffing van de doodstraf via de Verenigde Naties., 1957; 794; 1 omslag
      Oude code: N 322.21
    - Stukken betreffende de Duitse herstelbetalingen aan Nederlandse slachtoffers van de Tweede Wereldoorlog in de Verenigde Staten., 1959 - 1974; 795; 1 omslag
      Oude code: O 313.213
    - Stukken betreffende de rechten van de negroïde bevolking in de Verenigde Staten., 1963 - 1967; 796; 1 omslag
      Oude code: O 321.23
  - Aangelegenheden van openbare orde, openbare gezondheidszorg, 4
    - Stukken betreffende de uitoefening van een praktijk door Nederlandse artsen in de Verenigde Staten., 1946 - 1959; 797; 1 omslag
      Oude code: N 431.1
  - Waterstaat, verkeer en vervoer, 5
    - Stukken betreffende de luchtvaartonderhandelingen tussen Nederland en de Verenigde Staten met betrekking tot de burgerluchtvaart aan de westkust., 1957 - 1961; 798; 1 pak
      Oude code: N 554.01
    - Stukken betreffende de opening van de zeehaven in Sacramento., 1963 - 1964; 799; 1 omslag
      Oude code: N 553.8
  - Economie, migratie, 6
    - Stukken betreffende de emigratie van Nederlanders naar de Verenigde Staten., 1952 - 1971; 800-804; 5 omslagen
      - Algemeen. 1957 - 1962, 800
        Oude code: N 650
      - Transfergelden ten behoeve van Nederlandse emigranten. 1952 - 1957, 801
        Oude code: N 611.444
      - Afgeven van Affidavits (beëdigde verklaringen) of Support door Nederlandse organisaties inzake de sponsoring van emigranten. 1954 - 1960, 802
      - Werking van de Pastore Walter Act in verband met de emigratie naar de Verenigde Staten. 1958 - 1962, 803
      - Dienstplicht voor emigranten in de Verenigde Staten en de uitlevering van deserteurs door Nederland aan de Verenigde Staten. 1965 - 1971, 804
        Oude code: O 659
        Openbaarheid beperkt tot 1 januari 2047
    - Stukken betreffende de protectionistische Buy American Act in de Verenigde Staten in verband met het doen van aanbestedingen door buitenlandse bedrijven., 1960 - 1968; 805; 1 pak
      Oude code: O 610.20
    - Stukken betreffende het verdrag tussen Nederland en de Verenigde Staten ter voorkoming van dubbele belasting., 1963 - 1971; 806; 1 omslag
      Oude code: O 612.221.1
  - Sociale aangelegenheden, 7
    - Stukken betreffende de bouw van een Nederlands bejaardendorp in Zuid-Californië voor gepensioneerde Nederlandse emigranten., 1970 - 1972; 807; 1 pak
      Oude code: O 723
  - Culturele aangelegenheden, voorlichting, 8
    - Stukken betreffende de leerstoel voor Nederlandse taal en letterkunde aan de Universiteit van Berkeley., 1951 - 1971; 808-810; 2 pakken en 1 omslag
      - 1951-1968, 808
        Oude code: O 812.52
      - 1969-1970, 809; omslag
      - 1971, 810
    - Stukken betreffende de overname van het Nederlands Informatie Bureau (NIB) te San Francisco door het Nederlands Consulaat-Generaal te San Francisco., 1963 - 1964; 811; 1 omslag
      Oude code: N 822.10
  - Staatkunde, 9
    - Stukken betreffende verslagen van de dienstreizen van ambtenaren van het Nederlands Consulaat-Generaal te San Francisco naar diverse plaatsen in het ressort., 1956 - 1974; 812-813; 2 omslagen
      - Algemeen. 1969 - 1974, 812
        Oude code: O 132.4
      - Consul-generaal Van Tets. 1956 - 1958, 813
        Oude code: N 132.4
    - Stukken betreffende diverse verkiezingen in de Verenigde Staten., 1958 - 1974; 814-815; 2 omslagen
      - Verkiezingen in Californië. 1958 - 1966, 814
        Oude code: O 911.32
      - Presidentsverkiezingen. 1972 - 1974, 815
        Oude code: O 911.21
- CARIBISCHE COMMISSIE TE WASHINGTON, X.
  - Algemeen, 0
    - Agenda's van ingekomen en uitgegane stukken., 1946 - 1961; 816-820; 5 delen
      - 1946-1949, 816
        Oude code: P
      - 1950 sep. - dec., 817
      - 1951 - 1956 mrt., 818
      - 1956 apr. - 1959 juli 17, 819
      - 1959 juli 18 - 1961, 820
    - Index op de dossiers van de Caribische Commissie te Washington over de periode 1948 - 1950., 821; 1 deel
    - Dossierinventaris van het archief van de Nederlandse delegatie bij de Caribische Commissie te Washington over de periode 1946 - 1961., 1962 - 1963; 822; 1 stuk
      Oude code: --
  - Organisatie, 1
    - Stukken betreffende de Caribbean Research Council., 1943 - 1957; 823-837; 1 pak en 14 omslagen
      - Algemeen. 1946 - 1957, 823-825
        - 1946-1948, 823
          Oude code: P crc-1a
        - 1949-1953, 824
          Oude code: P cc-22
        - 1954-1957, 825
      - Correspondentie met personen en instanties inzake diverse aangelegenheden. 1943 - 1946, 826-833
        - Algemeen. 1944 - 1945, 826
        - Commissie voor Nederlandsch-Indië, Suriname en Curaçao. 1943 - 1946, 827; pak
        - Agricultural Committee of the Caribbean Research Council. 1944, 828
        - Gouverneur van Curaçao. 1944, 829
        - Gouverneur van Suriname. 1944, 830
        - Chairman of the Caribbean Research Council. 1944 - 1945, 831
        - Nederlandse ambassadeur te Washington. 1944 - 1945, 832
        - Nederlandse minister van Overzeese Gebiedsdelen. 1945 - 1946, 833
      - Comité's. 1946 - 1947, 834-837
        - Committees on Industrial Technology. 1946, 834
          Oude code: P crc-5
        - Committee on Social Sciences. 1946 - 1947, 835
          Oude code: P crc-6
        - Committee on Public Health. 1947, 836
          Oude code: P crc-4
        - Sub-committee on Forestry. 1946 - 1947, 837
          Oude code: P crc-3
    - Vergaderstukken van de vergaderingen van de Caribische Commissie en de hieronder ressorterende onderdelen., 1944 - 1960; 838-883; 5 pakken en 41 omslagen
      - West-Indische Conferentie. 1944 - 1959, 838-846
        - 1e Vergadering te Barbados, maart 1944. 1944 - 1948, 838
          Oude code: P wic-I
        - 2e Vergadering, 1e sessie te Virgin Islands, maart 1946. 1946, 839; pak
          Oude code: P wic-II
        - 2e Vergadering, 2e sessie te Virgin Islands, juli 1946. 1946 - 1947, 840
        - 3e Vergadering te Guadeloupe, december 1948. 1946 - 1948, 841
          Oude code: P wic-III
        - 4e Vergadering te Curaçao, november - december 1950. 1947 - 1951, 842
          Oude code: P wic-IV
        - 5e Vergadering te Jamaica, oktober 1952. 1952 - 1954, 843
          Oude code: P wic-5
        - 6e Vergadering te Puerto Rico, mei 1955. 1952 - 1955, 844
          Oude code: P wic-6
        - 7e Vergadering te Curaçao, november 1957. 1956 - 1958, 845
          Oude code: P wic-7
        - Speciale vergadering te Virgin Islands, juli - augustus 1959. 1959, 846
          Oude code: P --
      - Caribische Commissie. 1945 - 1960, 847-875
        - 1e Vergadering te Virgin Islands, maart 1946. 1946, 847
          Oude code: P mcc-1
        - 2e Vergadering te Washington, maart 1946. 1946, 848
          Oude code: P mcc-2
        - 3e Vergadering te Curaçao, december 1946. 1945 - 1947, 849
          Oude code: P mcc-3
        - 6e Vergadering te Puerto Rico, mei 1948. 1948, 850
          Oude code: P mcc-6
        - 7e Vergadering te Guadeloupe, december 1948. 1948 - 1949, 851
          Oude code: P mcc-7
        - 8e Vergadering te Trinidad, juni 1949. 1949, 852
        - 9e Vergadering te Virgin Islands, december 1949. 1949, 853
        - 10e Vergadering te Martinique, juni - juli 1950. 1950, 854
        - 11e Vergadering te Curaçao, december 1950. 1950, 855
        - 12e Vergadering te Barbados, mei 1951. 1951, 856
        - 13e Vergadering te Virgin Islands, oktober - november 1951. 1951 - 1952, 857
        - 14e Vergadering te Guadeloupe, mei 1952. 1952, 858
        - 15e Vergadering te Jamaica, november - december 1952. 1952, 859
        - 16e Vergadering te Paramaribo, mei 1953. 1953, 860
        - 17e Vergadering te Trinidad, november - december 1953. 1953 - 1954, 861
        - 18e Vergadering te Belize, mei 1954. 1954, 862
        - 19e Vergadering te Trinidad, november - december 1954. 1954 - 1955, 863
        - 20e Vergadering te Puerto Rico, mei 1955. 1955, 864
        - 21e Vergadering te Aruba, december 1955. 1955 - 1956, 865
        - 22e Vergadering te Cayenne, mei 1956. 1956, 866
        - 23e Vergadering te Barbados, december 1956. 1956 - 1957, 867
        - 24e Vergadering te Virgin Islands, mei 1957. 1957, 868
        - 25e Vergadering te Curaçao, november 1957. 1957 - 1958, 869
        - 26e Vergadering te Trinidad, mei - juni 1958. 1957 - 1958, 870
        - Speciale vergadering te Washington, oktober 1958. 1959, 871
          Oude code: P cc --
        - 27e Vergadering te Trinidad, november 1958. 1958 - 1959, 872
        - 28e Vergadering te Virgin Islands, juli - augustus 1959. 1959, 873
        - 29e Vergadering te Cayenne, december 1959. 1959, 874
        - 30e Vergadering te Puerto Rico, juli 1960. 1960, 875
      - Werkcomité. 1946 - 1959, 876-881
        - Algemeen. 1946 - 1950, 876; pak
          Oude code: P wc-1 + cc-7
        - Vergaderingen te Washington. 1946 - 1959, 877-881
          - 1946, 877; pak
            Oude code: P wc-2
          - 1947, 878
            Oude code: P wc-1
          - 1948, 879; pak
          - 1949-1957, 880
            Oude code: P cc-242
          - 1958-1959, 881
      - Eastern Hurricane Sub-Commission. 1951 - 1960, 882
        Oude code: P cc-83
      - 1e Vergadering van de Caribbean Research Council te Trinidad, november 1947. 1947 - 1949, 883; pak
        Oude code: P crc-1b
    - Stukken betreffende het ontstaan van de Caribische Commissie., 1946 - 1949; 884-888; 1 pak en 4 omslagen
      - 1946 feb. - mei, 884
        Oude code: P cc-1
      - 1946 juni, 885
      - 1946 juli, 886; pak
        Oude code: P cc1
      - 1946 aug. - dec., 887
      - 1947 - 1949 feb., 888
    - Stukken betreffende het secretariaat van de Caribische Commissie., 1946 - 1961; 889-892; 1 pak en 3 omslagen
      - Algemeen. 1949 - 1954, 889; pak
        Oude code: P cc-00
      - Toetreding van Nederland tot de commissie en de samenstelling en interne organisatie van het secretariaat. 1946 - 1948, 890
        Oude code: P cc-II-e-1
      - Reorganisatie van het secretariaat. 1947 - 1949, 891
        Oude code: P cc-II-d
      - Secretariaatsgebouw te Trinidad. 1951 - 1961, 892
        Oude code: P cc-240
    - Ingekomen en uitgegane stukken van de voorzitter van de Nederlandse delegatie met de agricultural counselor en tweede ambassadesecretaris (tevens lid van de delegatie) van de Nederlandse Ambassade te Washington., 1947 - 1949; 893; 1 omslag
      Oude code: P cc-corr.
    - Stukken betreffende financiële aangelegenheden., 1949 - 1958; 894-897; 4 omslagen
      - Algemeen. 1949 - 1958, 894-895
        - 1949-1956, 894
          Oude code: P cc-244
        - 1957-1958, 895
      - Budgetten. 1949 - 1955, 896
      - Telegraaftarieven. 1952 - 1954, 897
        Oude code: P cc-56
    - Stukken betreffende personeelsaangelegenheden., 1949 - 1961; 898-899; 2 omslagen
      - Benoemingen en ontslag van leden van de Nederlandse delegatie. 1949 - 1961, 898
        Oude code: P cc-996.20/P cc-00/P cc-242
      - Personeelswijzigingen bij de overige nationale delegaties. 1956 - 1961, 899
        Oude code: P cc-20
    - Stukken betreffende het overdragen van werkzaamheden en voorbereiden op vergaderingen en conferenties door leden van de Nederlandse delegatie., 1950 - 1957; 900; 1 omslag
    - Stukken betreffende de revisie van de oprichtingsovereenkomst van de Caribische Commissie., 1952 - 1960; 901-905; 4 pakken en 1 omslag
      - Algemeen. 1952 - 1960, 901-904
        - 1952-1957, 901
        - 1958, 902
        - 1959 jan. - okt., 903
        - 1959 nov. - 1960 juni, 904
      - Vergaderingen van het ad hoc Comité voor de Revisie van de Oprichtingsovereenkomst van de Caribische Commissie. 1958 - 1959, 905; omslag
    - Stukken betreffende het beleid van de Nederlandse delegatie., 1955 - 1957; 906; 1 omslag
      Oude code: P cc-11
    - Stukken betreffende de sociale en culturele secties van de Caribische Commissie., 1959 - 1961; 907; omslag
      Oude code: P cc-82
  - Aangelegenheden van volkshuisvesting, volksgezondheid, dierenhygiëne, 4
    - Stukken betreffende educatie met betrekking tot de volksgezondheid in het Caribisch gebied., 1948 - 1949; 908; 1 omslag
      Oude code: P cc-I-l
    - Stukken betreffende de volkshuisvesting in het Caribisch gebied., 1950 - 1960; 909-910; 2 omslagen
      - Building Research Congress te London, september 1951. 1950, 909
        Oude code: P cc-43
      - Technische hulpverlening door de Caribische Commissie. 1951 - 1960, 910
    - Stukken betreffende de dieren- en plantenhygiëne in het Caribisch gebied., 1953 - 1955; 911; 1 omslag
      Oude code: P cc-44
  - Verkeer en vervoer, 5
    - Stukken betreffende luchtvaartaangelegenheden in het Caribisch gebied., 1950 - 1954; 912; 1 omslag
      Oude code: P cc-54
  - Economie, arbeid, migratie, 6
    - Economie, 6.1
      - Algemeen, 6.1.1
        - Stukken betreffende de onderzoeken op economisch gebied., 1946 - 1959; 913-917; 5 omslagen
          - Transportation survey in the Caribbean. 1946 - 1948, 913
            Oude code: P cc-I-a
          - Chardon-Paterson rapport over de coördinatie van het landbouwkundig onderzoek. 1947, 914
            Oude code: P cc-I-g